# 两个问题请教一下

提问人：zcy2401 时间：2022-12-08 11:11:59
1 、请教一下老师，公司是做项目的，主要开发电站之类，人员也不多，一年就那几个项目，但都比较大，高管亲自去盯。公司把除后勤、财务部门之外的其他人员工资基本都放合同履约成本里，如果期末项目未完工，即在存货列报。请问高管薪酬能放存货科目吗？还是说可以根据考勤等情况在管理费用和合同履约成本里分摊？如果当年项目未达到收入确认条件，就会有大额的工资都在存货里，如果都是有相应考勤工时依据，这样合理吗？
2 、另外一个公司，本年 5 月份对外公告停车技改，然后公司将装置从固定资产转入在建工程核算，不再计提折旧。个人认为还是要转回固定资产提折旧。截止到现在，还没出具可研报告，能耗指标于 11 月份拿到，前期的设计已完成，还有其他方面也对应发生一些支出，前期发生的这些设计、修理、装置清洗等支出计入哪些科目？请问停止折旧转在建工程应当是哪个时点，是完成立项审批（需要政府部门审批）还是要等环评、能评结束？

回答人：chenyiwei
1 、理论上，高管薪酬应根据考勤记录等基础信息，区分为维持公司运作的一般管理费用和为特定项目的服务成本，分别列入管理费用和合同履约成本。但很多情况下基础信息的可靠度是不足的，此时建议全部列入管理费用。
2 、固定资产拟进行改造的，并不是停用后立即转入在建工程，而是要实体改造开始后才能转入在建工程。从停用到实体改造开始前这段时间内仍在固定资产核算，并需正常计提折旧。前期发生的改造部分设计费可以计入在建工程成本；但修理、装置清洗等支出与日常维护难以区分，建议费用化处理。